# 关于子公司未分配利润转增股本的会计处理

提问人：dufang2003 时间：2016-01-28 17:43:10
在本版找了好几个相关的贴子，都不太确定这项业务该如何处理。现在重新发个贴子，希望陈版主帮助给个正确处理方法。母公司是投资公司，下投子公司（占 50 以上）成本法核算，现子公司拟上市，将历年未分配利润（之前一直未提取过盈余公积，也没有分配过利润）按原比例且 1 ： 1 方式转增为股本，转增股本后剩余部分确认为公司的资本公积。 请问（ 1 ）这种情况下，母公司需要做会计处理吗？ （ 2 ）子公司这样处理对吗？ 借：未分配利润 贷：股本-母公司（比例）
-自然人股东（比例）

回答人：chenyiwei
子公司以公积金转增、未分配利润转增（股票股利）等所有者权益内部结转方式转增股本，且没有向股东提供领取现金股利还是股票股利的选择权的，则取得这部分新增股本时，母公司所面临的与子公司净资产相关的风险和报酬特征并未发生变化，因此不应确认投资收益，仅需备查登记增加的股份数量即可。子公司按转增股本的面值从相关权益类科目转入“实收资本／股本”科目即可。

提问人：dufang2003 时间：2016-01-29 09:22:37
另外，陈版主，母公司的长投是不是也不需要处理？因为成本法核算是按长投初始投资成本。

回答人：chenyiwei
是。